【裁判字號】    92,訴,4014
【裁判日期】    921009
【裁判案由】    清償借款
【裁判全文】
臺灣臺北地方法院民事判決                        九十二年度訴字第四０一四號
    原      告  台灣土地銀行股份有限公司（原名：台灣土地銀行）
    法定代理人  甲○○
    訴訟代理人  丁○○
                乙○○
                戊○○
    被      告  丙○○
右當事人間清償借款事件，本院判決如左（民國九十二年十月三日辯論終結）：
    主  文
壹、被告應給付原告下列金錢：
  (1)本金：新台幣捌拾萬捌仟佰陸拾元。
  (2)利息：自民國九十一年七月二十六日起至清償日止，按年息百分之四．四四計算
          之利息。
  (3)違約金：自民國九十一年八月二十七日起至清償日止，其逾期在六個月以內按右
          述利率百分之十；逾期在六個月以上者，就超過部份按右述利率百分之二
          十計算之違約金。
貳、訴訟費用由原告負擔。
、本判決得假執行。
    事  實
壹、原告方面：
（壹）聲明：如主文第一、二項所示。（第六頁）
      訴訟標的：保證債務清償請求權（同頁）
（貳）陳述：
  一、被告丙○○於民國（下同）九十年九月二十六日擔任訴外人丁訓德之連帶保證
      人，丁君旋向原告借得新台幣（以下同）玖拾萬元，約定借款期間自借款日至
      九十七年九月二十六日止，按年息百分之六．七九五計算利息（機動利率並減
      碼），分為八十四期，按月平均攤還本息，如未按期償還時，借款人即喪失期
      限之利益。遲延清償時，其逾期六個月以內者，按上開利率百分之十，超過六
      個月者，按原利率百分之二十加付違約金。
  二、但丁君自九十一年七月二十六日起即未繳納本息，經催討亦無效果，尚積欠主
      文第一項所示本金、利息、違約金，依上開約定，本件借款應視為全部到期。
      為此提起本訴。（雙方合意以鈞院為管轄法院）
（）證據：提出借據一份為證。
貳、被告方面：認諾原告之請求（第二六頁）
    理  由
一、原告訴求經被告認諾（被告對原告各項主張均不曾爭執，原告並無起訴必要）。
    原告依據保證關係請求被告給付主文第一項所示本金、利息、違約金，合於法律
    規定，應予准許。並應依法宣告假執行。
二、綜上所論，原告之訴為有理由，依民事訴訟法第八十條、第三百八十九條第一項
    第一款，判決如主文。（一、二審訴訟費用係指法院所收取費用與送達費用，不
    含律師費等費用。）
中      華      民      國    九十二    年      十      月      九      日
                                    民事第二庭法官    吳燁山
右為正本係照原本作成。
如對本判決不服，應於送達後廿日內，向本院提出上訴狀（應按對方人數提出影本，
免附郵票）。並按民事訴訟法第七十七條之十六、之十三、台灣高等法院九十二年八
月六日（九二）院田文公字第０三０二八號函（逾十萬元之部分，均提高十分之一之
裁判費）繳納上訴費；計算公式可自司法院網站之「民事事件新制徵收費用標準」閱
覽、下載。
中      華      民      國    九十二    年      十      月      九      日
                                            書記官    柯月英


司法院資訊處製作；財團法人民間司法改革基金會備份。
